【裁判字號】    97,易,3083
【裁判日期】    971121
【裁判案由】    毒品危害防制條例
【裁判全文】
臺灣板橋地方法院刑事判決              97年度易字第3083號
公  訴  人  臺灣板橋地方法院檢察署檢察官
被      告  甲○○
                    （現於臺灣臺北監獄執行中）
上列被告因違反毒品危害防制條例案件，經檢察官提起公訴（97
年度毒偵字第7918號），被告於準備程序中就被訴事實為有罪之
陳述，經本院裁定改以簡式審判程序審理，判決如下：
    主  文
甲○○施用第二級毒品，累犯，處有期徒刑捌月，扣案之吸食器
壹組沒收。
    事  實
一、甲○○於民國93年間因施用毒品案件，經臺灣臺北地方法院
    以93年度毒聲字第682 號裁定送觀察、勒戒，因認有繼續施
    用毒品傾向，再由同院以93年度毒聲字第786 號裁定令入戒
    治處所施以強制戒治，於戒治期間經評定為合格認無繼續強
    制戒治之必要，而於94年6 月15日出所，並由臺灣板橋地方
    法院檢察署檢察官於94年6 月28日以94年度戒毒偵字第101
    號為不起訴處分確定。又於95年間因贓物案件，經臺灣臺北
    地方法院以94年度易字第1181號判處有期徒刑6 月確定；再
    於95年間因竊盜案件，經臺灣臺北地方法院以95年度易字第
    966號判處有期徒刑7月確定，上開2案接續執行，嗣於96 年
    5月28日因縮短刑期執行完畢出監。詎其仍不知戒除毒癮，
    竟於觀察勒戒、強制戒治執行完畢釋放後5年內，基於施用
    第二級毒品甲基安非他命之犯意，於97年8月13日7時許，在
    其位於臺北縣新店市○○街25巷1號住家附近，以甲基安非
    他命置入吸食器內再點火燒烤吸食煙霧之方式施用第二級毒
    品甲基安非他命1次，嗣於97年8月13日16時30分許，為警在
    其上開住處查獲，徵其同意搜索後，扣得其所有供施用甲基
    安非他命之吸食器1組，並經採尿送驗後結果呈甲基安非他
    命陽性反應，始悉上情。
二、案經臺北縣政府警察局永和分局報告臺灣板橋地方法院檢察
    署檢察官偵查起訴。
    理  由
一、本案被告甲○○所犯為死刑、無期徒刑或最輕本刑為3 年以
    上有期徒刑以外之罪，其於準備程序中就被訴事實為有罪之
    陳述，經法官告知簡式審判程序之旨，並聽取公訴人之意見
    後，依刑事訴訟法第273 條之1 第1 項規定，裁定進行簡式
    審判程序，合先敘明。
二、上開事實，業據被告甲○○於本院審理時坦承不諱，且被告
    為警查獲時採尿送驗結果，呈甲基安非他命之陽性反應，有
    臺灣檢驗科技股份有限公司97年9 月4 日CH/2008/80559 號
    濫用藥物檢驗報告、臺北縣政府警察局永和分局查獲違反毒
    品危害防制條例犯嫌代碼對照表各1 紙在卷可證，復有吸食
    器1 組扣案為憑。上述鑑驗結果，係檢驗機關本於專業知識
    及以精密儀器科學檢驗方法所得之結論，自可憑信，足見被
    告自白與事實相符，堪以採信。查被告前於93年間因施用毒
    品案件，經臺灣臺北地方法院以93年度毒聲字第682 號裁定
    送觀察、勒戒，因認有繼續施用毒品傾向，再由同院以93年
    度毒聲字第786 號裁定令入戒治處所施以強制戒治，於戒治
    期間經評定為合格認無繼續強制戒治之必要，而於94年6 月
    15 日 出所，並由臺灣板橋地方法院檢察署檢察官於94年6
    月28 日 以94年度戒毒偵字第101 號為不起訴處分確定，有
    臺灣板橋地方法院檢察署刑案資料查註紀錄表及臺灣高等法
    院被告前案紀錄表各1 份在卷可參。從而，本件事證明確，
    被告經觀察勒戒、強制戒治執行完畢釋放後，5 年內再犯本
    件施用毒品之犯行堪予認定。
三、查甲基安非他命屬毒品危害防制條例第2 條第2 項第2 款所
    稱之第二級毒品，不得持有、施用，被告甲○○竟持以施用
    ，核其所為，係犯同條例第10條第2 項之施用第二級毒品罪
    。其施用前持有甲基安非他命之低度行為，應為施用之高度
    行為所吸收，不另論罪。查被告前於95年間因贓物案件，經
    臺灣臺北地方法院以94年度易字第1181號判處有期徒刑6 月
    確定；再於95年間因竊盜案件，經臺灣臺北地方法院以95年
    度易字第966 號判處有期徒刑7 月確定，上開2 案接續執行
    ，嗣於96年5 月28日因縮短刑期執行完畢出監，有臺灣板橋
    地方法院檢察署刑案資料查註紀錄表及臺灣高等法院被告前
    案紀錄表各1 份在卷可按，其受有期徒刑之執行完畢後，5
    年之內故意再犯有期徒刑以上之罪，為累犯，應依刑法第47
    條第1 項之規定加重其刑。爰審酌被告素行非佳，此有卷附
    之臺灣高等法院被告前案紀錄表1 份可參，且被告經觀察勒
    戒、強制戒治及刑事科刑處罰後，仍未能戒除毒癮，顯見其
    無戒毒悔改之意，惟念其施用毒品之次數僅1 次，犯罪後坦
    認犯行，態度尚稱良好等一切情狀，量處如主文所示之刑。
    扣案之吸食器1 組，係被告所有供其施用甲基安非他命所用
    之物，業據其供明在卷，爰依刑法第38條第1 項第2 款規定
    宣告沒收。
據上論斷，應依刑事訴訟法第273 條之1 第1 項、第299 條第1
項前段，毒品危害防制條例第10條第2 項，刑法第11條前段、第
47條第1 項、第38條第1項第2款，判決如主文。
本案經檢察官連思藩到庭執行職務
中    華    民    國    97    年    11    月    21    日
                  刑事第十五庭  法  官  陳海寧
以上正本證明與原本無異。
如不服本判決應於收受本判決送達後10日內向本院提出上訴書狀
，其未敘述上訴理由者，並得於提起上訴後10日內向本院補提理
由書狀（均須按他造當事人之人數附繕本）「切勿逕送上級法院
」
                                書記官  彭麗紅
中    華    民    國    97    年    11    月    21    日
附錄本案論罪科刑法條
毒品危害防制條例第10條第2項
施用第二級毒品者，處 3 年以下有期徒刑。


司法院資訊處製作；財團法人民間司法改革基金會備份。
